Minutes et répertoires du notaire Louis Claude LAISNÉ, janvier 1814 - 27 février 1821 (étude XXVIII)
Archives nationales
- Minutes de Louis Claude LAISNÉ, janvier 1814 - 27 février 1821; MC/ET/XXVIII/689 - MC/ET/XXVIII/755
  - Minutes. 1818, août, août 1818; MC/ET/XXVIII/732
    - Vente de fonds de commerce de marchand de vins, 60, rue Amelot, par les héritiers Edme Berthier à Nicolas Marchand, marchand de vins., 13 août 1818; MC/ET/XXVIII/732
      Documents du Minutier central des notaires de Paris concernant l'histoire économique et sociale (1800-1830) [8556 actes], par Claude Pris, introduction et index revus, corrigés par le personnel du Minutier central, sous la direction d'Andrée Chauleur, Paris, Archives nationales, 1999, notice n° 4553 (instrument de recherche imprimé dématérialisé dont la version intégrale est accessible en ligne par la rubrique 'Autres instruments de recherche', voir contexte dans le Plan d’orientation général - Notaires de Paris, guides thématiques du Minutier).
      acte de vente; Amelot (rue); Berthier (famille); Berthier, Edme; Marchand, Nicolas; commerçant
    - Inventaire après décès de Charlotte Neel-Despar [Néel-Despar], épouse d'Henry Toussaint Vesque, boucher, 5, rue du Faubourg-Saint-Honoré., 18 août 1818; MC/ET/XXVIII/732
      Documents du Minutier central des notaires de Paris concernant l'histoire économique et sociale (1800-1830) [8556 actes], par Claude Pris, introduction et index revus, corrigés par le personnel du Minutier central, sous la direction d'Andrée Chauleur, Paris, Archives nationales, 1999, notice n° 3484 (instrument de recherche imprimé dématérialisé dont la version intégrale est accessible en ligne par la rubrique 'Autres instruments de recherche', voir contexte dans le Plan d’orientation général - Notaires de Paris, guides thématiques du Minutier).
      inventaire; Faubourg-Saint-Honoré (rue du); Néel-Despar, Charlotte; Néel-Despar, Charlotte; Vesque, Henri Toussaint; boucher
    - Mariage de Jean Étienne Alexandre Bristuille, marchand de bois, demeurant à Bar-le-Duc, avec Aimée Louise Jeanne George, 41, port de la Rapée., 18 août 1818; MC/ET/XXVIII/732
      Documents du Minutier central des notaires de Paris concernant l'histoire économique et sociale (1800-1830) [8556 actes], par Claude Pris, introduction et index revus, corrigés par le personnel du Minutier central, sous la direction d'Andrée Chauleur, Paris, Archives nationales, 1999, notice n° 1401 (instrument de recherche imprimé dématérialisé dont la version intégrale est accessible en ligne par la rubrique 'Autres instruments de recherche', voir contexte dans le Plan d’orientation général - Notaires de Paris, guides thématiques du Minutier).
      contrat de mariage; Bar-le-Duc (Meuse); Rapée (port de la); Bristuille, Jean Etienne Alexandre; George, Aimée Louise Jeanne; négociant
    - Mariage de Jean-Baptiste Tamisier, plumassier fleuriste, 323, rue Saint-Denis, avec Adélaïde Charlotte Joséphine Masquelier, 100, rue Montorgueil., 20 août 1818; MC/ET/XXVIII/732
      Documents du Minutier central des notaires de Paris concernant l'histoire économique et sociale (1800-1830) [8556 actes], par Claude Pris, introduction et index revus, corrigés par le personnel du Minutier central, sous la direction d'Andrée Chauleur, Paris, Archives nationales, 1999, notice n° 805 (instrument de recherche imprimé dématérialisé dont la version intégrale est accessible en ligne par la rubrique 'Autres instruments de recherche', voir contexte dans le Plan d’orientation général - Notaires de Paris, guides thématiques du Minutier).
      contrat de mariage; Montorgueil (rue); Saint-Denis (rue); Masquelier, Adélaïde Charlotte Joséphine; Tamisier, Jean-Baptiste; fleuriste; fabricant d'accessoires vestimentaires
    - Inventaire après décès de Pierre Auriacombes, ferrailleur, 57, rue de Charenton., 24 août 1818; MC/ET/XXVIII/732
      Documents du Minutier central des notaires de Paris concernant l'histoire économique et sociale (1800-1830) [8556 actes], par Claude Pris, introduction et index revus, corrigés par le personnel du Minutier central, sous la direction d'Andrée Chauleur, Paris, Archives nationales, 1999, notice n° 136 (instrument de recherche imprimé dématérialisé dont la version intégrale est accessible en ligne par la rubrique 'Autres instruments de recherche', voir contexte dans le Plan d’orientation général - Notaires de Paris, guides thématiques du Minutier).
      inventaire; Charenton (rue de); Auriacombes, Pierre; forgeron; commerçant
    - Vente de fabrique de colle forte, 158 ancien et 100 nouveau, rue de Charenton, par Charles Nicolas Mousseaux, fabricant de colle, à André Mathieu Mousseaux, son fils., 24 août 1818; MC/ET/XXVIII/732
      Documents du Minutier central des notaires de Paris concernant l'histoire économique et sociale (1800-1830) [8556 actes], par Claude Pris, introduction et index revus, corrigés par le personnel du Minutier central, sous la direction d'Andrée Chauleur, Paris, Archives nationales, 1999, notice n° 2619 (instrument de recherche imprimé dématérialisé dont la version intégrale est accessible en ligne par la rubrique 'Autres instruments de recherche', voir contexte dans le Plan d’orientation général - Notaires de Paris, guides thématiques du Minutier).
      acte de vente; Charenton (rue de); Mousseaux, André Mathieu; Mousseaux, Charles Nicolas
    - Vente sur publications de fonds de commerce de marchand de vins, 2, quai des Ormes, par les héritiers Lebourgeois à François Joseph Wehrle [Wehrlé]., 31 août 1818; MC/ET/XXVIII/732
      Documents du Minutier central des notaires de Paris concernant l'histoire économique et sociale (1800-1830) [8556 actes], par Claude Pris, introduction et index revus, corrigés par le personnel du Minutier central, sous la direction d'Andrée Chauleur, Paris, Archives nationales, 1999, notice n° 4554 (instrument de recherche imprimé dématérialisé dont la version intégrale est accessible en ligne par la rubrique 'Autres instruments de recherche', voir contexte dans le Plan d’orientation général - Notaires de Paris, guides thématiques du Minutier).
      acte de vente; Ormes (quai des); Lebourgeois, Michel; Lebourgeois, Michel (famille); Wehrlé, François Joseph; commerçant
  - Minutes. 1818, septembre, septembre 1818; MC/ET/XXVIII/733
    - Vente de métier à faire les bas de 24 fin se trouvant 81, rue de Charonne, par Jeanne Claudine Falnet, veuve de François Guillaume Mouchel, fabricant de bas, à Jean Simon Picard, fabricant de bas., 1er septembre 1818; MC/ET/XXVIII/733
      Documents du Minutier central des notaires de Paris concernant l'histoire économique et sociale (1800-1830) [8556 actes], par Claude Pris, introduction et index revus, corrigés par le personnel du Minutier central, sous la direction d'Andrée Chauleur, Paris, Archives nationales, 1999, notice n° 843 (instrument de recherche imprimé dématérialisé dont la version intégrale est accessible en ligne par la rubrique 'Autres instruments de recherche', voir contexte dans le Plan d’orientation général - Notaires de Paris, guides thématiques du Minutier).
      acte de vente; Charonne (rue de); Falnet, Jeanne Claudine; Mouchel, François Guillaume; Picard, Jean Simon; fabricant d'accessoires vestimentaires
    - Vente du fonds de commerce d'hôtel garni, dit de Mâcon, 14, rue des Deux-Ponts, par Sébastien Dufestre, hôtelier, à Philibert Laurent Gaudron [Gaudon]., 7 septembre 1818; MC/ET/XXVIII/733
      Précisions sur les lieux: Paris--Deux-Ponts (rue des, hôtel de Mâcon)
      Documents du Minutier central des notaires de Paris concernant l'histoire économique et sociale (1800-1830) [8556 actes], par Claude Pris, introduction et index revus, corrigés par le personnel du Minutier central, sous la direction d'Andrée Chauleur, Paris, Archives nationales, 1999, notice n° 4084 (instrument de recherche imprimé dématérialisé dont la version intégrale est accessible en ligne par la rubrique 'Autres instruments de recherche', voir contexte dans le Plan d’orientation général - Notaires de Paris, guides thématiques du Minutier).
      acte de vente; Deux-Ponts (rue des); Mâcon (hôtel de); Dufestre, Sébastien; Gaudon, Philibert Laurent; Gaudron, Philibert Laurent; hôtelier; commerçant
    - Mariage de Marie Antoine Boilleau, blanchisseur, 17, rue Saint-Sébastien, avec Marie Anne Louise Lesbroussart, même adresse., 9 septembre 1818; MC/ET/XXVIII/733
      Documents du Minutier central des notaires de Paris concernant l'histoire économique et sociale (1800-1830) [8556 actes], par Claude Pris, introduction et index revus, corrigés par le personnel du Minutier central, sous la direction d'Andrée Chauleur, Paris, Archives nationales, 1999, notice n° 682 (instrument de recherche imprimé dématérialisé dont la version intégrale est accessible en ligne par la rubrique 'Autres instruments de recherche', voir contexte dans le Plan d’orientation général - Notaires de Paris, guides thématiques du Minutier).
      contrat de mariage; Saint-Sébastien (rue); Boilleau, Marie Antoine; Lesbroussart, Marie Anne Louise; teinturier blanchisseur
    - Inventaire après décès de Pierre Antoine Boullenois, fabricant de bas, 15, boulevard Saint-Antoine et à Fontenay-sous-Bois., 11 septembre 1818; MC/ET/XXVIII/733
      Documents du Minutier central des notaires de Paris concernant l'histoire économique et sociale (1800-1830) [8556 actes], par Claude Pris, introduction et index revus, corrigés par le personnel du Minutier central, sous la direction d'Andrée Chauleur, Paris, Archives nationales, 1999, notice n° 935 (instrument de recherche imprimé dématérialisé dont la version intégrale est accessible en ligne par la rubrique 'Autres instruments de recherche', voir contexte dans le Plan d’orientation général - Notaires de Paris, guides thématiques du Minutier).
      inventaire; Fontenay-sous-Bois (Val-de-Marne); Saint-Antoine (boulevard); Boullenois, Pierre Antoine; fabricant d'accessoires vestimentaires
    - Inventaire après décès d'Antoinette Sophie Mulsant, épouse de Louis Étienne Galichon, négociant en vins, 1, rue Guillaume., 14 septembre 1818; MC/ET/XXVIII/733
      Documents du Minutier central des notaires de Paris concernant l'histoire économique et sociale (1800-1830) [8556 actes], par Claude Pris, introduction et index revus, corrigés par le personnel du Minutier central, sous la direction d'Andrée Chauleur, Paris, Archives nationales, 1999, notice n° 4352 (instrument de recherche imprimé dématérialisé dont la version intégrale est accessible en ligne par la rubrique 'Autres instruments de recherche', voir contexte dans le Plan d’orientation général - Notaires de Paris, guides thématiques du Minutier).
      inventaire; Guillaume (rue); Galichon, Louis Etienne; Mulsant, Antoinette Sophie; négociant
    - Mariage de Jean Pennene, garçon brasseur, 166, rue du Faubourg-Saint-Antoine, avec Marie Anne Honorine Michaux, veuve de Jean Pierre Lemaire, 6, rue Saint-Louis au Marais [rue Saint-Louis-au-Marais]., 14 septembre 1818; MC/ET/XXVIII/733
      Documents du Minutier central des notaires de Paris concernant l'histoire économique et sociale (1800-1830) [8556 actes], par Claude Pris, introduction et index revus, corrigés par le personnel du Minutier central, sous la direction d'Andrée Chauleur, Paris, Archives nationales, 1999, notice n° 4778 (instrument de recherche imprimé dématérialisé dont la version intégrale est accessible en ligne par la rubrique 'Autres instruments de recherche', voir contexte dans le Plan d’orientation général - Notaires de Paris, guides thématiques du Minutier).
      contrat de mariage; Faubourg-Saint-Antoine (rue du); Saint-Louis-au-Marais (rue); Lemaire, Jean Pierre; Michaux, Marie Anne Honorine; Pennene, Jean; distillateur
    - Mariage de Charles Louis Grumet, épicier, 2, rue de la Juiverie, avec Marguerite Nicole Désirée Astier, 57, rue de Charonne., 21 septembre 1818; MC/ET/XXVIII/733
      La cote donnée dans l'inventaire imprimé: MC/ET/XXVIII/732 est erronée. La cote exacte est: MC/ET/XXVIII/733
      Documents du Minutier central des notaires de Paris concernant l'histoire économique et sociale (1800-1830) [8556 actes], par Claude Pris, introduction et index revus, corrigés par le personnel du Minutier central, sous la direction d'Andrée Chauleur, Paris, Archives nationales, 1999, notice n° 3880 (instrument de recherche imprimé dématérialisé dont la version intégrale est accessible en ligne par la rubrique 'Autres instruments de recherche', voir contexte dans le Plan d’orientation général - Notaires de Paris, guides thématiques du Minutier).
      contrat de mariage; Charonne (rue de); Juiverie (rue de la); Astier, Marguerite Nicole Désirée; Grumet, Charles Louis; commerçant
    - Inventaire après décès de Jeanne Noël, épouse de Charles Denis Loiseau, jardinier à Charonne., 23 septembre 1818; MC/ET/XXVIII/733
      Documents du Minutier central des notaires de Paris concernant l'histoire économique et sociale (1800-1830) [8556 actes], par Claude Pris, introduction et index revus, corrigés par le personnel du Minutier central, sous la direction d'Andrée Chauleur, Paris, Archives nationales, 1999, notice n° 3210 (instrument de recherche imprimé dématérialisé dont la version intégrale est accessible en ligne par la rubrique 'Autres instruments de recherche', voir contexte dans le Plan d’orientation général - Notaires de Paris, guides thématiques du Minutier).
      inventaire; Charonne (ancienne commune); Loiseau, Charles Denis; Noël, Jeanne; jardinier
    - Inventaire après décès de Louis Poulain, tailleur, 10, place Saint-Étienne [Saint-Étienne-du-Mont]., 25 septembre 1818; MC/ET/XXVIII/733
      Documents du Minutier central des notaires de Paris concernant l'histoire économique et sociale (1800-1830) [8556 actes], par Claude Pris, introduction et index revus, corrigés par le personnel du Minutier central, sous la direction d'Andrée Chauleur, Paris, Archives nationales, 1999, notice n° 1323 (instrument de recherche imprimé dématérialisé dont la version intégrale est accessible en ligne par la rubrique 'Autres instruments de recherche', voir contexte dans le Plan d’orientation général - Notaires de Paris, guides thématiques du Minutier).
      inventaire; Poulain, Louis; tailleur d'habits
  - Minutes. 1818, octobre, octobre 1818; MC/ET/XXVIII/734
    - Mariage de Jean Jacques Massé, pâtissier traiteur, 45, rue Saint-Antoine, avec Marie Cécile Croin, 119, rue de Charonne., 7 octobre 1818; MC/ET/XXVIII/734
      Documents du Minutier central des notaires de Paris concernant l'histoire économique et sociale (1800-1830) [8556 actes], par Claude Pris, introduction et index revus, corrigés par le personnel du Minutier central, sous la direction d'Andrée Chauleur, Paris, Archives nationales, 1999, notice n° 4258 (instrument de recherche imprimé dématérialisé dont la version intégrale est accessible en ligne par la rubrique 'Autres instruments de recherche', voir contexte dans le Plan d’orientation général - Notaires de Paris, guides thématiques du Minutier).
      contrat de mariage; Charonne (rue de); Saint-Antoine (rue); Croin, Marie Cécile; Massé, Jean Jacques; pâtissier; pâtissier; restaurateur
    - Mariage de Thomas Michel Leroux, tailleur, 16, rue de Bussy [rue de Buci], avec Marie Magdeleine Françoise Bauché, 7, rue de Tournon., 19 octobre 1818; MC/ET/XXVIII/734
      Documents du Minutier central des notaires de Paris concernant l'histoire économique et sociale (1800-1830) [8556 actes], par Claude Pris, introduction et index revus, corrigés par le personnel du Minutier central, sous la direction d'Andrée Chauleur, Paris, Archives nationales, 1999, notice n° 1324 (instrument de recherche imprimé dématérialisé dont la version intégrale est accessible en ligne par la rubrique 'Autres instruments de recherche', voir contexte dans le Plan d’orientation général - Notaires de Paris, guides thématiques du Minutier).
      contrat de mariage; Buci (rue de); Tournon (rue de); Bauché, Marie-Madeleine Françoise; Leroux, Thomas Michel; tailleur d'habits
    - Inventaire après décès de Pierre François Quetier, bonnetier, 3, rue Renaud-Lefèvre., 20 octobre 1818; MC/ET/XXVIII/734
      Documents du Minutier central des notaires de Paris concernant l'histoire économique et sociale (1800-1830) [8556 actes], par Claude Pris, introduction et index revus, corrigés par le personnel du Minutier central, sous la direction d'Andrée Chauleur, Paris, Archives nationales, 1999, notice n° 960 (instrument de recherche imprimé dématérialisé dont la version intégrale est accessible en ligne par la rubrique 'Autres instruments de recherche', voir contexte dans le Plan d’orientation général - Notaires de Paris, guides thématiques du Minutier).
      inventaire; Renaud-Lefèvre (rue); Quétier, Pierre François; fabricant d'accessoires vestimentaires
    - Inventaire après décès de Marie Louise Bradel, épouse de Jacques Rousset, maître relieur, 3, place de Cambrai., 26 octobre 1818; MC/ET/XXVIII/734
      Documents du Minutier central des notaires de Paris concernant l'histoire économique et sociale (1800-1830) [8556 actes], par Claude Pris, introduction et index revus, corrigés par le personnel du Minutier central, sous la direction d'Andrée Chauleur, Paris, Archives nationales, 1999, notice n° 2716 (instrument de recherche imprimé dématérialisé dont la version intégrale est accessible en ligne par la rubrique 'Autres instruments de recherche', voir contexte dans le Plan d’orientation général - Notaires de Paris, guides thématiques du Minutier).
      inventaire; Cambrai (place de); Bradel, Marie Louise; Rousset, Jacques; imprimeur
    - Mariage de Louis Sophie Michel, fabricant de bronze, 32, rue Pastourelle, avec Marie Louise Azéline Major, 9, rue du Parc-Royal [rue du Parc-Royal ou Parc, ou Parc-National]., 29 octobre 1818; MC/ET/XXVIII/734
      Documents du Minutier central des notaires de Paris concernant l'histoire économique et sociale (1800-1830) [8556 actes], par Claude Pris, introduction et index revus, corrigés par le personnel du Minutier central, sous la direction d'Andrée Chauleur, Paris, Archives nationales, 1999, notice n° 46 (instrument de recherche imprimé dématérialisé dont la version intégrale est accessible en ligne par la rubrique 'Autres instruments de recherche', voir contexte dans le Plan d’orientation général - Notaires de Paris, guides thématiques du Minutier).
      contrat de mariage; Parc-National (rue du); Parc-Royal (rue du); Pastourelle (rue); Major, Marie Louise Azéline; Michel, Louis Sophie; forgeron
  - Minutes. 1818, novembre, novembre 1818; MC/ET/XXVIII/735
    - Mariage de Pierre François Allais, garçon boucher, 45, rue Saint-Louis au Marais [rue Saint-Louis-au-Marais], avec Marie Barbe Sophie Dejon, 14, rue de la Marche., 14 novembre 1818; MC/ET/XXVIII/735
      Documents du Minutier central des notaires de Paris concernant l'histoire économique et sociale (1800-1830) [8556 actes], par Claude Pris, introduction et index revus, corrigés par le personnel du Minutier central, sous la direction d'Andrée Chauleur, Paris, Archives nationales, 1999, notice n° 4748 (instrument de recherche imprimé dématérialisé dont la version intégrale est accessible en ligne par la rubrique 'Autres instruments de recherche', voir contexte dans le Plan d’orientation général - Notaires de Paris, guides thématiques du Minutier).
      contrat de mariage; Marche (rue de la); Saint-Louis-au-Marais (rue); Allais, Pierre François; Dejon, Marie Barbe Sophie; boucher
    - Mariage de Marie Charles Bayot, garçon grainetier, 102, rue du Bac, avec Marie Catherine Molusson, veuve avec trois enfants de Pierre François Charpentier, ex-boulangère, 106, même rue., 18 novembre 1818; MC/ET/XXVIII/735
      Documents du Minutier central des notaires de Paris concernant l'histoire économique et sociale (1800-1830) [8556 actes], par Claude Pris, introduction et index revus, corrigés par le personnel du Minutier central, sous la direction d'Andrée Chauleur, Paris, Archives nationales, 1999, notice n° 5134 (instrument de recherche imprimé dématérialisé dont la version intégrale est accessible en ligne par la rubrique 'Autres instruments de recherche', voir contexte dans le Plan d’orientation général - Notaires de Paris, guides thématiques du Minutier).
      contrat de mariage; Bac (rue du); Bayot, Marie Charles; Molusson, Marie Catherine; commerçant
    - Mariage de Jean Jacques Denaix, ingénieur des Constructions navales à Lorient, avec Bonne Françoise Richebourg, 22, quai des Célestins., 21 novembre 1818; MC/ET/XXVIII/735
      Documents du Minutier central des notaires de Paris concernant l'histoire économique et sociale (1800-1830) [8556 actes], par Claude Pris, introduction et index revus, corrigés par le personnel du Minutier central, sous la direction d'Andrée Chauleur, Paris, Archives nationales, 1999, notice n° 6806 (instrument de recherche imprimé dématérialisé dont la version intégrale est accessible en ligne par la rubrique 'Autres instruments de recherche', voir contexte dans le Plan d’orientation général - Notaires de Paris, guides thématiques du Minutier).
      contrat de mariage; Lorient (Morbihan); Célestins (quai des); Denaix, Jean Jacques; Richebourg, Bonne Françoise; ingénieur
    - Mariage de Jean Charles Franchet, commis marchand, 8, rue des Boulangers, avec Marie Anne Vallée, même adresse., 24 novembre 1818; MC/ET/XXVIII/735
      Documents du Minutier central des notaires de Paris concernant l'histoire économique et sociale (1800-1830) [8556 actes], par Claude Pris, introduction et index revus, corrigés par le personnel du Minutier central, sous la direction d'Andrée Chauleur, Paris, Archives nationales, 1999, notice n° 5236 (instrument de recherche imprimé dématérialisé dont la version intégrale est accessible en ligne par la rubrique 'Autres instruments de recherche', voir contexte dans le Plan d’orientation général - Notaires de Paris, guides thématiques du Minutier).
      contrat de mariage; Boulangers (rue des); Franchet, Jean Charles; Vallée, Marie Anne; commerçant
    - Mariage d'Henry Poitel, marchand de suif, 140 bis, rue de Charenton, avec Adrienne Joséphine Lombard, même adresse., 25 novembre 1818; MC/ET/XXVIII/735
      Documents du Minutier central des notaires de Paris concernant l'histoire économique et sociale (1800-1830) [8556 actes], par Claude Pris, introduction et index revus, corrigés par le personnel du Minutier central, sous la direction d'Andrée Chauleur, Paris, Archives nationales, 1999, notice n° 489 (instrument de recherche imprimé dématérialisé dont la version intégrale est accessible en ligne par la rubrique 'Autres instruments de recherche', voir contexte dans le Plan d’orientation général - Notaires de Paris, guides thématiques du Minutier).
      contrat de mariage; Charenton (rue de); Lombard, Adrienne Joséphine; Poitel, Henri; commerçant
    - Mariage d'Antoine Dusser, domestique, 7, rue d'Astorg, avec Marie Cloutier, logeuse, 11, rue Sainte-Marguerite [rue Sainte-Marguerite-Saint-Antoine]., 25 novembre 1818; MC/ET/XXVIII/735
      Documents du Minutier central des notaires de Paris concernant l'histoire économique et sociale (1800-1830) [8556 actes], par Claude Pris, introduction et index revus, corrigés par le personnel du Minutier central, sous la direction d'Andrée Chauleur, Paris, Archives nationales, 1999, notice n° 4907 (instrument de recherche imprimé dématérialisé dont la version intégrale est accessible en ligne par la rubrique 'Autres instruments de recherche', voir contexte dans le Plan d’orientation général - Notaires de Paris, guides thématiques du Minutier).
      contrat de mariage; Astorg (rue d'); Sainte-Marguerite (rue); Cloutier, Marie; Dusser, Antoine; employé de maison
    - Inventaire après décès d'Auguste Henry Saladin, administrateur de la Manufacture des glaces, 9, rue d'Aguesseau., 26 novembre 1818; MC/ET/XXVIII/735